臺灣桃園地方法院刑事判決　　　　　　100年度審訴字第268號
公　訴　人　臺灣桃園地方法院檢察署檢察官
被　　　告　張銘洋
上列被告因毒品危害防制條例案件，經檢察官提起公訴（99年度
毒偵字第6259號），本院判決如下：
    主  文
本件免訴。
    理  由
一、公訴意旨略以：張銘洋於民國91年間因施用毒品案件，經臺
    灣桃園地方法院（下稱桃園地院）裁定送觀察、勒戒，因認
    有繼續施用毒品傾向，再裁定令入戒治處所施以強制戒治，
    其後經裁定停止戒治，所餘戒治期間付保護管束，於92年12
    月5 日保護管束期滿，經本署檢察官於93年3 月8 日以93年
    度戒毒偵字第56號為不起訴處分確定。(1)又於93年間，因違
    反毒品危害防制條例案件，經本院以93年度訴字第996 號判
    處應執行有期徒刑10月（其中施用第一毒品部分判處有期徒
    刑8 月，施用第二級毒品部分判處有期徒刑4 月）確定；(2)
    於94年間，因違反毒品危害防制條例案件，經臺灣宜蘭地方
    法院以94年度訴字第293 號判決判處有期徒刑9 月確定；上
    開編號(1)(2)三罪經接續執行，於95年3 月24日縮短刑期假釋
    出監並付保護管束，而編號(2)之罪另經臺灣宜蘭地方法院以
    96年度聲減字第114 號裁定減為有期徒刑4 月15日確定，後
    假釋經撤銷，應執行殘刑有期徒刑1 月10日。(3)另於95年間
    ，因妨害自由案件，經桃園地院以95年度桃簡字第2122號判
    決判處拘役55日確定；(4)再於95年間，因違反毒品危害防制
    條例案件，經桃園地院以96年度訴緝字第70號判決判處應執
    行有期徒刑1 年1 月（其中施用第一毒品部分判處有期徒刑
    9 月，施用第二級毒品部分判處有期徒刑5 月）確定，並經
    桃園地院以96年度聲減字第1965號裁定各減其刑期二分之一
    ，並定應執行有期徒刑6 月確定；(5)復於96年間，因違反毒
    品危害防制條例案件，經桃園地院以96年度審訴字第208 號
    判決判處有期徒刑10月，減為有期徒刑5 月確定，上開編號
    (4)(5)之罪並經本院以96年度聲字第2422號裁定合併定應執行
    有期徒刑10月確定，並與前開殘刑有期徒刑1 月10日、拘役
    55日接續執行，於97年4 月30日縮刑期滿執行完畢。再因違
    反毒品危害防制條例案件，經桃園地院以98年度審訴字第82
    3 號判處有期徒刑11月確定，於99年6 月18日縮短刑期執畢
    出監。詎其猶不知悔改，基於施用第一級、第二級毒品之犯
    意，於99年10月5 日凌晨0 時15分許為警採尿前回溯26小時
    及96小時內某時，桃園縣平鎮市某友人住處，分別以注射針
    筒施打及以玻璃球燒烤之方式施用第一級毒品海洛因及第二
    級毒品甲基安非他命各1 次。嗣因其為列管毒品人口，於99
    年10月5 日為警採尿，檢驗結果呈嗎啡類及安非他命類陽性
    反應，因認被告涉犯毒品危害防制條例第10條第1 項、第2
    項之施用第一級、第二級毒品罪嫌。
二、按案件曾經判決確定者，應諭知免訴之判決，且得不經言詞
    辯論為之，刑事訴訟法第302 條第1 款、第307 條分別定有
    明文。又所謂一事不再理之原則，關於實質上一罪或裁判上
    一罪，均有其適用，有最高法院60年度臺非字第77號判例足
    資參照。
三、經查，本件被告張銘洋前因於99年10月5 日晚間7 時40分許
    為警採尿時回溯26小時、96小時內之某時，在不詳處所，分
    別施用第一級毒品海洛因及第二級毒品甲基安非他命各1 次
    ，經臺灣桃園地方法院檢察署檢察官以99年度毒偵字第5306
    號案提起公訴，並經本院於100 年5 月30日以99年度審訴字
    第266 號判決分別判處有期徒刑1 年1 月、7 月，應執行有
    期徒刑1 年6 月確定等情，經本院調取上開刑事案卷審閱無
    誤，並有臺灣桃園地方法院檢察署檢察官99年度毒偵字第53
    06號起訴書、本院100 年度審訴字第266 號刑事判決書及臺
    灣高等法院被告前案紀錄表各1 份在卷可按。又本案被告係
    於99年10月5 日凌晨0 時10分許，在桃園縣中壢市○○路42
    0 巷口經警盤查發現為毒品列管人口，於同日凌晨0 時15分
    許在桃園縣政府警察局中壢分局為警採集尿液檢體送驗，復
    於99年10月5 日下午5 時50分許，再度為警於桃園縣八德市
    ○○路○ 段與大智路口查獲，並於同日晚間7 時40分許在桃
    園縣政府警察局八德分局為警第2 次採集尿液檢體送驗等情
    ，有台灣檢驗科技股份有限公司99年10月19日UL/2010/A017
    0 號、99年10月22日UL/2010/ A0258號濫用藥物檢驗報告各
    1 紙及列管毒品人口尿液檢體採集送驗紀錄表、桃園縣政府
    警察局八德分局被採尿人尿暨毒品真實姓名與編號對照表各
    1 份在卷可稽。而被告於本院100 年4 月1 日準備程序中供
    稱：其在99年10月5 日凌晨0 時15分許為警採尿後至同日晚
    間7 時40分許為警採尿時止之期間內，並無再度施用海洛因
    、安非他命等語，且被告先後2 次經警採尿送檢驗結果，檢
    出尿液中所含嗎啡濃度分別為4955、2089ng/ml ，甲基安非
    他命濃度分別為56191 、32726ng/ml，嗎啡及甲基安非他命
    之濃度係呈現下降趨勢，亦有上開濫用藥物檢驗報告2 份在
    卷可佐。是以被告2 次採尿時間既僅間隔不到1 日，且均在
    同1 次施用毒品犯行可檢出之時限內，而尿液檢驗結果，嗎
    啡及甲基安非他命之濃度均呈現下降趨勢，被告前開業經有
    罪判決確定之施用毒品案件與本案有可能屬同1 次之施用毒
    品犯行，自應從有利於被告之認定。準此，本件被告被訴施
    用第一級、第二級毒品之犯罪事實應與前開經判決確定之犯
    罪事實相同，屬同一案件，即為實質上同一案件，而為前案
    確定判決既判力效力所及。從而，本案被告被訴施用毒品之
    事實，既曾經有罪判決確定，揆諸首揭說明，本件爰不經言
    詞辯論，逕行諭知免訴之判決。
據上論斷，應依刑事訴訟法第302 條第1 款、第307 條，判決如
主文。
中    華    民    國   100    年    8     月    26    日
                 刑事庭   審判長法  官  鍾雅蘭
                                法  官  顏世翠
                                法  官  許曉微
以上正本證明與原本無異。
如不服本判決，應於判決送達後10日內向本院提出上訴狀（應附
繕本），上訴於臺灣高等法院。
                                書記官  林宜亭
中    華    民    國   100    年    8     月    26    日